【裁判字號】    95,上易,79
【裁判日期】    950316
【裁判案由】    傷害
【裁判全文】
臺灣高等法院臺中分院刑事判決          95年度上易字第79號
上  訴  人  臺灣彰化地方法院檢察署檢察官
被      告  乙○○
上列上訴人因被告傷害案件，不服臺灣彰化地方法院94年度易字
第 863號中華民國94年11月18日第一審判決（起訴案號：臺灣彰
化地方法院檢察署90年度偵續字第94號），提起上訴，本院判決
如下：
    主  文
上訴駁回。
    事  實
一、乙○○曾因誣告案件，經法院判處有期徒刑三月確定，於民
    國（下同）89年 2月25日易科罰金執行完畢。緣乙○○與葉
    漣法、葉浴楠（以上 2人均由檢察官另為不起訴處分確定）
    係兄弟，而葉漣法所有之彰化縣和美鎮○○段52、53地號土
    地，與丙○○、甲○○夫妻所有之彰化縣和美鎮○○段51、
    51之 1地號土地相鄰，雙方屢因相鄰土地之通行產生糾紛，
    嗣於90年 2月17日上午某時，丙○○與其所僱請之工人林坤
    隆，至其所有之前開土地，擬刨除該地面上之柏油路面時，
    乙○○為阻止丙○○等人之施工，竟基於傷害之犯意，出手
    毆打丙○○左側胸部一下，造成丙○○受有左側胸部挫傷等
    傷害。
二、案經丙○○訴由臺灣彰化地方法院檢察署檢察官偵查起訴。
    理  由
一、訊據被告乙○○（下稱被告）固坦承有在上開時地點阻止告
    訴人丙○○等人施工之事實，惟矢口否認有何傷害告訴人之
    犯行，辯稱：伊並沒有毆打丙○○，乃係因為要掙脫丙○○
    ，要去和丙○○之弟弟理論，然伊並沒有出手毆打嘴釵云云
    。
二、經查，上開事實業據證人即告訴人丙○○先後於偵查及原審
    審理中之指訴甚詳（詳原審94年10月26日審判筆錄第3至4頁
    ），核與證人鄒釧澤於偵查中證述：被告乙○○有出手毆打
    告訴人等情相符（他字卷第64頁背面），況被告亦坦認曾與
    告訴人丙○○發生拉扯、以手揮打告訴人丙○○之事實（見
    他字卷第37頁背面、偵續字卷第65頁），可見告訴人指訴並
    非虛妄。此外復有英吉醫院出具之診斷證明書在卷可徵（他
    字卷第10頁）。事證明確，被告所辯，無非脫罪之詞，顯非
    可採，其傷害犯行，足以認定，應依法論科。
三、核被告所為，係犯刑法第277條第1項之傷害罪。又被告前因
    誣告案件，經法院處有期徒刑三月確定，於89年 2月25日易
    科罰金執行完畢，有卷附臺灣高等法院被告全國前案紀錄表
    、臺灣彰化地方法院檢察署刑案資料查註紀錄表及法務部在
    監在押資料表可憑，被告於有期徒刑執行完畢後，五年內再
    犯本件有期徒刑以上之罪，為累犯，應依法加重其刑。從而
    ，原審引據刑事訴訟法第299條第1項前段，刑法第277條第1
    項、第47條、第41條第1項前段，罰金罰鍰提高標準條例第1
    條前段、第 2條，並審酌被告之素行、犯罪之動機、目的、
    與告訴人平日之關係、告訴人所受之傷害及其部位，犯罪後
    之態度等一切情狀，量處被告拘役三十日，併諭知易科罰金
    之折算標準。核其認事用法並無不當，量刑亦屬妥適，檢察
    官據告訴人丙○○請求上訴意旨則略以：「被告右揭時地為
    阻止告訴人丙○○僱請之工人林坤隆進行施工，乃恐嚇林坤
    隆稱：『不能施工，你要不要跑？否則等一下你就插翅難飛
    』等語，使林坤隆心生畏懼而停止施工，嗣告訴人質疑時，
    被告即出拳毆打告訴人胸部，被告之弟葉漣法則在場助勢，
    大喊：『打呼死』等語，告訴人之夫甲○○上前解圍時，葉
    漣法更出手掐住甲○○脖子，是被告與葉漣法所為係以強暴
    手段阻止告訴人施工，涉有刑法第 304條強制罪嫌。又被告
    於90年 3月24日復在上址向告訴人所僱請之工人張慶守等人
    恐嚇稱：『你們不能進入，否則你們進得來，出不去』等語
    ，俟告訴人到場後，發覺被告及其兄弟等人將出入口堵住，
    不讓工人進入翻運器具或使混凝土車輛進入，更在場踢鐵桶
    並將鐵桶至推滾至旁邊，阻止告訴人進入，是被告及其兄弟
    等人難謂無強制罪之故意」。然訊據被告堅決否認有何上揭
    恐嚇、強制犯行，公訴人就此部分復未提出其他事證以供調
    查，且其中告訴人告訴被告及葉漣法、葉浴南兄弟三人恐嚇
    、強制罪部分，業經檢察官就葉漣法、葉浴南部分另以93年
    度偵字第94號處分不起訴、並經台灣高等法院台中分院檢察
    署94年度上聲議字第 832號駁回再議確定，復經台灣彰化地
    方法院駁回告訴人之聲請交付審判確定在案，而就本件被告
    上揭指涉之恐嚇、強制罪部分亦經檢察官以罪嫌不足而不另
    為不起訴處分，此有93年度偵續字第94號起訴書及不起訴處
    分書、台灣彰化地方法院94年度聲判字第11號刑事裁定可稽
    ，俱徵本件告訴人上揭執為請求上訴之情事，尚嫌無據，檢
    察官之上訴非有理由，應予駁回。
據上論結，應依刑事訴訟法第368條，判決如主文。
本案經檢察官丁○○到庭執行職務。
中    華    民    國    95    年    3     月    16    日
            刑事第十一庭  審判長法  官    黃  梅  月
                                法  官    林  宜  民
                                法  官    林  欽  章
上列正本證明與原本無異。
不得上訴。
                                書記官    巫  彥  佳
中    華    民    國    95    年    3    月    16     日
附錄本案論罪科刑法條全文
中華民國刑法第277條(普通傷害罪)
傷害人之身體或健康者，處3 年以下有期徒刑、拘役或1 千元以
下罰金。
犯前項之罪因而致人於死者，處無期徒刑或7 年以上有期徒刑；
致重傷者，處3 年以上10年以下有期徒刑。
                                                      A


司法院資訊處製作；財團法人民間司法改革基金會備份。
